臺灣板橋地方法院事判決　　　　　　　　　　　　　九十一年度訴字第五四六號
　　公　訴　人　臺灣板橋地方法院檢察署檢察官
　　被　　　告　乙○○
右列被告因偽造文書等案件，經檢察官提起公訴（九十年度偵字第二０三二０號），
本院判決如左：
    主    文
乙○○行使偽造私文書，足以生損害於他人，處有期徒刑陸月，如易科罰金，以參佰
元折算壹日。
扣案之變造丁○○國民身分證上乙○○照片壹張、偽造和信電訊股份有限公司行動電
話服務申請書及遠傳電信股份有限公司行動電話暨網路服務申請書之客戶收執聯共五
張、偽造之台灣大哥大股份有限公司行動電話服務申請書第一聯及同意書上「丁○○
」之署押枚、和信電訊股份有限公司行動電話服務申請書上第一聯「丁○○」之署
押貳枚均沒收。
    事    實
一、乙○○與綽號「小黑」不詳姓名年籍之成年男子基於犯意之聯絡，於民國（下同
    ）九十年十一月下旬某日，在台北縣三重市○○路○段高速公路陸橋下，將其本
    人所有照片一張交付「小黑」，，旋由「小黑」於不詳時地將乙○○之照片換貼
    在丁○○國民身分證上（丁○○之國民身分證取得方式不明，無法遽認為贓物）
    ，而變造「丁○○」國民身分證，足以生損害於丁○○及戶政機關管理身分證件
    之正確性。「小黑」變造完成後，遂於九十一年十一月二十五日，在台北縣三重
    市○○路○段高速公路陸橋下將變造之「丁○○」國民身分證交付乙○○，乙○○則交付新台幣（下同）五千元予「小黑」以為報酬。乙○○復基於意圖為自己
    得免繳付行動電話電信費之不法利益及意圖自己不法所有之犯意，於九十年十一
    月二十七日持上開變造之「丁○○」國民身分證，前往台北縣永和市○○路六二
    號一樓聯強國際股份有限公司永和門市，於出示上開證件後，接續偽填「丁○○
    」名義之台灣大哥大股份有限公司（下稱台灣大哥大公司）行動電話服務申請書
    及同意書、和信電訊股份有限公司（下稱和信電訊公司）行動電話服務申請書之
    私文書共四紙，並在上開行動電話服務申請書及同意書上偽造「丁○○」之署押
    共五枚，意以「丁○○」為申請人申請行動電話門號使用，再持交店員甲○○以
    為行使，足以生損害於丁○○及台灣大哥大公司、和信電訊公司（台灣大哥大公
    司申請之門號為0000000000號、和信電訊公司申請之門號為0000
    000000、0000000000號，其另請遠傳電信股份有限公司門號三
    支，惟未在相關申請書上簽名），並使店員甲○○陷於錯誤，而先將申請之台灣
    大哥大「９００」專案門號中諾基亞手機一支交付乙○○，乙○○再將該手機轉
    賣回甲○○，而得款三千四百元。門號部分，幸和信電訊公司審核人員於審核時
    身分證件發覺有異，通知永和門市負責人丙○○電請乙○○親至台北縣永和市○○路二二二號和信電訊公司直營門市查證並報警處理，乙○○依約到場後，為警
    當場查扣變造之「丁○○」國民身分證一張而詐欺得利未得逞。
二、案經丁○○、丙○○訴由台北縣政府警察局永和分局報請台灣板橋地方法院檢察
    署檢察官偵查起訴。
    理    由
一、右揭事實業據被告乙○○坦承不諱，並有遭變造之「丁○○」國民身分證扣案可
    佐及偽造之台灣大哥大公司行動電話服務申請書及同意書影本、和信電訊公司行
    動電話服務申請書客戶收執聯及影本、遠傳電信公司行動電話暨網路服務申請書
    客戶收執聯在卷可稽，本件事證明確，被告犯行咸堪認定。
二、核被告所為，係犯刑法第二百十六條、第二百十二條之行使變造特種文書罪、第
    二百十六條、第二百十條之行使偽造私文書罪、第三百三十九條第一項之詐欺取
    財罪及第三百三十九條第三項、第二項之詐欺得利未遂罪。被告就變造特種文書
    與「小黑」之成年男子間有犯意聯絡及行為分擔，為共同正犯。另被告偽造署押
    乃係偽造私文書之階段行為、變造特種文書及偽造私文書之低度行為，應為行使
    之高度行為所吸收，均不另論罪。又被告所犯上開各罪間，有方法結果之牽連關
    係，應從一重行使偽造私文書罪之處斷。公訴意旨固疏未論及被告詐欺取財之犯
    行，惟此部分與起訴事實間有牽連犯之裁判上一罪關係，本院自得併予審究。爰
    審酌被告之品行、犯罪動機、目的、手段、所生之危害及犯後態度等一切情狀，
    量處如主文所示之刑，並諭知易科罰金之折算標準。
三、扣案之變造「丁○○」國民身分證上乙○○照片一張及偽造和信電訊公司行動電
    話服務申請書、遠傳電信公司行動電話暨網路服務申請書之客戶收執聯共五張（
    其餘各聯則均已向各電訊公司行使，非被告所有），均係被告所有，供本件上開
    犯罪所用及所得之物，應依刑法第三十八條第一項第二、三款規定宣告沒收。至
    偽造之台灣大哥大公司行動電話申請書客戶收執聯部分則未扣案，為免日後執行
    困難，則不另諭知沒收。另偽造之台灣大哥大公司行動電話服務申請書第一聯及
    同意書、和信電訊公司行動電話申請書第一聯上「丁○○」署押共五枚，併依刑
    法第二百十九條規定宣告沒收（申請書部分因被告僅親自簽署一聯，其餘各聯係
    複寫，故應僅第一聯署押係偽造）。
據上論斷，應依刑事訴訟法第二百九十九條第一項前段，刑法第二百十六條、第二百
十二條、第二百十條、第三百三十九條第一、二、三項、第五十五條、第四十一條第
一項、第三十八條第一項第二、三款、第二百十九條，罰金罰鍰提高標準條例第一條
前段、第二條，判決如主文。
本案經檢察官顏世萍到庭執行職務。
中      華      民      國        九十一      年    六  月    二十七    日
                                      臺灣板橋地方法院刑事第二庭
                                              法  官  古  秋  菊
右正本證明與原本無異。
如不服本判決，應於判決送達後十日內，向本院提出上訴狀。
                                              書記官  蕭  詩  穎
中      華      民      國        九十一      年    六    月   二十八   日
附錄論罪科刑法條：
刑法第二百十六條
行使第二百十條至第二百十五條之文書者，依偽造、變造文書或登載不實事項或使登
載不實事項之規定處斷。
刑法第二百十條
偽造、變造私文書，足以生損害於公眾或他人者，處五年以下有期徒刑。
刑法第二百一十二條
偽造、變造護照、旅券、免許證、特許證及關於品行、能力服務或其他相
類之證書、介紹書，足以生損害於公眾或他人者，處一年以下有期徒刑、
拘役或三百元以下罰金。
刑法第三百三十九條
意圖為自己或第三人不法之所有，以詐術使人將本人或第三人之物交付者
，處五年以下有期徒刑、拘役或科或併科一千元以下罰金。
以前項方法得財產上不法之利益或使第三人得之者，亦同。
前二項之未遂犯罰之。
